# 求教房地产企业利息资本化的两个小问题

提问人：leonzc 时间：2012-11-17 19:59:01
1.专门借款资本化利息抵减的问题
根据准则，“专门借款费用的资本化应以当期实际发生的利息费用，减去将尚未动用的借款资金存入银行取得的利息收入或进行暂时性投资取得的投资收益后的金额确定。”那么，将未动用的借款借给关联方并取得利息收入是否可以作为这里的抵减项呢； 如果可以的话，那么还有个问题，在进行资本化的时候，是先考虑专门借款，再考虑一般借款，最后才是自有资金；相应的在计算用以抵减的利息收入的时候，有没有这样一个顺序呢？（换言之，当一笔钱借出去赚利息的时候，怎样确定其中有多少是来源于专门借款，多少来源于一般借款，多少来源于自有资金）
2. 资本化停止的问题
分标段完工、交付（即各标段之间互相独立，一个标段造完了就可以卖，可以入住，而不管其他标段的进度）的是否要分标段停止资本化；如果是，是否意味着资本化的利息也要分标段核算

回答人：chenyiwei
个人意见： 1 、“当一笔钱借出去赚利息的时候，怎样确定其中有多少是来源于专门借款，多少来源于一般借款，多少来源于自有资金”，这实际上已经构成了对专门借款的挪用。而且，这种“暂时性投资”应当是风险较低且流动性较强，在该项目需要资金支出时可随时出售转回现金，而拆借资金给关联方不符合这一条件。因此，鉴于该专门借款已被挪用，因此整体上应按一般借款处理，根据加权平均资本支出和该项一般借款的利率确定可资本化的利息金额，不再扣减借款资金用于关联方拆借的利息收入。（某四大对此问题的见解：There is no restriction in IAS 23 as to the type of investments in which the funds can be invested, but in our view, to maintain the conclusion that the funds are specific borrowings, the investment must be of a nature that does not expose the principal amount to the risk of not being recovered. The more risky the investment, the greater is the likelihood that the borrowing is not specific to obtain the qualifying asset. If the investment returns a loss rather than income, such losses are not added to the borrowing costs to be capitalised.）
2 、资本化利息应分期计算，即把每一期作为一个独立的资本化计算单元。

回答人：chenyiwei
回复 zhangchunl 的帖子
如果资金运动的轨迹可以监控，可确定部分拆借的资金确实来源于专门借款；该拆借资金协议中约定了如借出方有需要可随时要求归还的条款；最终借款收回时回归专门借款资金，继续作为专门借款管理，并最终用于符合资本化条件的资产的购建；关联方财务状况正常，拆借资金不涉及特殊的信用风险和其他风险，可以保证本金和约定利息的按期、足额收回的情况下，可以考虑将其利息收入冲减资本化利息。但本案例中主帖所述情况似乎不符合该条件。

提问人：leonzc 时间：2012-11-18 23:10:29
非常感谢陈版及各位热心人的解答 我想针对陈版的解答，再问一下
1. （ 1 ）某四大强调了可回收性和风险的问题；相对来说，我倒觉得陈版强调可回收性之上的流动性更为关键，是这一准则规定的初衷；不过怎样考虑流动性和可回收性却仍有疑问；如果在一个集团内关联方的大额往来款项发生频率不低，而这笔用专门借款余额贷出给关联方的金额并没有明显大于平常时有发生的往来款的金额，是否意味着这笔款项数额的资金调动对集团来说并没有什么大问题，贷出方需要用款时，可以及时收回 （ 2 ）抛开前面的这个争议，假设可以拿利息收入抵减资本化金额，我还是想知道如何确定借出去的款项中有多少是来源于专门借款，多少来源于一般借款，多少来源于自有资金
2. 实话说，我现在审计的一家房地产企业就是不分期核算资本化的，每年都是把专门借款的利息减去相应的利息收入作为资本化金额；我是第一次接触这块内容，仅是从准则的角度对这个方法产生了怀疑，并不知道实务中具体应该如何操作这块的计算；
因为真的要细扣资金的占用是一个相当麻烦的问题，真实的款项支付是连续不断的；要分期核算的话，是否需要企业建立一个款项支付占用借款资金的明细账/备查簿，一笔一笔的记录资金占用情况，才能核算准确这个分期的利息资本化；还是有别的什么方法

回答人：chenyiwei
其他问题赞同zhangchunl的意见。

回答人：chenyiwei
仅仅依据“关联方资金拆借”这一点，无法确定“这笔款项数额的资金调动对集团来说并没有什么大问题，贷出方需要用款时，可以及时收回”。要看借款的条款、该集团内的资金运用和调拨机制、当前的财务状况等因素。

提问人：zengfengxia 时间：2017-06-02 15:47:10
陈版，房地产企业开发项目分二期建设并分别竣工、销售，但借款并未明确区分。一期完工后，停止资本化，原占用的专项借款能不能转为二期的专项借款，还是只能作为二期的一般借款？

回答人：chenyiwei
不能作为二期的资本化基数。已被一期的开发支出占用的专门借款资金不可能再重复投入二期的建设，而应当通过一期开发产品的销售实现资金回流。

提问人：zengfengxia 时间：2017-06-05 09:19:26
谢谢陈版！ 一期项目的销售回款金额有没有可能置换原专项借款投入资金，然后将尚未归还的专项借款用于二期资本化，无论是作为专项借款还是一般借款？

回答人：chenyiwei
我认为难度较大。

提问人：呼叫帮助 时间：2017-06-08 15:46:05
陈版，房地产企业开发项目，借款 5000 万元全部由于开发项目，由于资金链的问题，房地产企业原股东将股权全部转让给另外一个企业A。股权收购后，房地产公司因A担保从银行借款1,0000万元，其中归还银行5,000万元，另5,000万元支付欠施工单位的工程款。 请问房地产公司从银行借款1,0000万元专项借款可以全部利息资本化？还是支付欠施工单位的工程款5,000万元可以利息资本化，还是均不能利息资本化？

回答人：chenyiwei
该专项借款中用于置换原借款的部分对应的借款费用不能资本化；用于支付工程款的部分对应的借款费用在资本化期间内可以资本化。

提问人：呼叫帮助 时间：2017-06-08 21:10:11
对于置换支付工程款的部分对应的借款费用在资本化期间内可以资本化。我不明白为什吗可以？我认为它不符合利息资本化的三项条件。

回答人：chenyiwei
用于支付工程款的部分可以，用于置换原借款的部分不可以。

提问人：zhs7403 时间：2017-06-09 06:11:03
用于置换原借款的部分我理解是否属于一般借款，而非专项？

回答人：chenyiwei
被置换后，相当于原借款终止确认和新确认一项借款，而新借款与资产支出之间无对应关系，所以不能资本化。

提问人：zhs7403 时间：2017-06-09 20:44:38
陈老师，按照你的思路，我理解用于支付工程款的部分是否应为一般借款原则处理？

回答人：chenyiwei
是